【裁判字號】    96,訴,4664
【裁判日期】    970722
【裁判案由】    毒品危害防制條例
【裁判全文】
臺灣臺中地方法院刑事判決              96年度訴字第4664號
公  訴  人  臺灣臺中地方法院檢察署檢察官
被      告  甲○○
                    （現於臺灣臺中女子監獄執行中)
上列被告因違反毒品危害防制條例案件，經檢察官提起公訴（97
年度毒偵字第6397號），於本院準備程序進行中，被告就被訴事
實為有罪之陳述，經合議庭裁定改以簡式審判程序審理，判決如
下：
    主    文
甲○○施用第一級毒品，累犯，處有期徒刑壹年。扣案第一級毒
品海洛因壹包（驗餘總淨重參柒肆玖公克），沒收銷燬之。
    犯罪事實
一、甲○○曾於民國八十七年間，因偽造文書案件，經法院判處
    有期徒刑六月，緩刑四年確定。復於九十年間，因施用一、
    二級毒品案件，經法院分別判處有期徒刑十一月、六月，應
    執行有期徒刑一年四月確定。上開偽造文書案經撤銷緩刑，
    二案接續執行，甫於九十三年四月十九日縮短刑期假釋出監
    ，嗣於九十四年三月二十三日縮刑期滿執行完畢。其前因施
    用毒品案件，經法院裁定送強制戒治，於九十二年三月二十
    四日強制戒治期滿執行完畢釋放。詎仍不知悔改，復基於施
    用第一級毒品海洛因（下稱海洛因）之犯意，於前開強制戒
    治執行完畢釋放後五年內之九十六年五月一日上午十時許，
    在臺中市○○路二三八號三樓之住所，以將海洛因摻入香菸
    內點燃吸食之方式，施用海洛因一次。嗣於同日十四時十分
    許，另案為警緝獲，並扣得海洛因一小包（含塑膠袋外包裝
    及一只標籤，驗餘淨重零點三七四九公克）。
二、案經臺中縣警察局霧峰分局報告臺灣臺中地方法院檢察署檢
    察官偵查起訴。
    理    由
壹、程序方面：
    查本件被告所犯毒品危害防制條例第十條第一項之罪，其法
    定刑為「六月以上五年以下有期徒刑」，且非高等法院管轄
    第一審之案件，經本院合議庭裁定由受命法官行準備程式時
    ，被告就被訴事實為有罪之陳述後，經告知被告簡式審判程
    式之旨，並聽取被告、檢察官之意見後，裁定進行簡式審判
    程式，依刑事訴訟法第第二百七十三條之二之規定，簡式審
    判程式之證據調查，不受刑事訴訟法第一百五十九條第一項
    、第一百六十一條之二、第一百六十一條之三、第一百六十
    三條之一及第一百六十四條至第一百七十條規定之限制，合
    先敘明。
貳、實體方面：
一、上揭事實，業據被告甲○○迭於偵訊及本院審理時均坦承不
    諱，復有扣案自承己施用完畢剩餘之第一級毒品海洛因一小
    包（驗餘淨重零點三七四九公克）扣案可資佐證，且上揭扣
    案之毒品經送行政院衛生署草屯療養院鑑定，確實檢出第一
    級毒品海洛因之成分，有該院出具之鑑定書一紙在卷可稽，
    足認被告上揭施用毒品之自白，應堪採信。另雖被告為警查
    獲當日所採集之尿液，經送中山醫學大學附設醫院檢驗科藥
    物檢測中心檢驗，結果嗎啡類呈陰性反應，有該公司出具之
    檢驗報告一紙在卷可參，但觀之被告自白施用毒品之時間為
    上午十時許，與為警查獲採尿之時間十四時二十分許，相隔
    雖僅約四小時許，但或係因被告個人新陳代謝較為緩慢之體
    質因素，亦或如被告所言，施用當時已懷孕約七個月而造成
    ，故尿液尚無法檢出毒性反應，尚不能據此認定被告無施用
    毒品之情事。又被告前因施用毒品案件，經法院裁定送強制
    戒治，於九十二年三月二十四日強制戒治期滿執行完畢釋放
    ，有臺灣臺中地方法院檢察署全國施用毒品案件紀錄表及臺
    灣高等法院被告前案紀錄表各乙紙在卷可參，被告於前揭強
    制戒治執行完畢釋放後，五年內再犯毒品危害防制條例第十
    條第一項之罪，事證明確，被告犯行洵堪認定，應依法論科
    。
二、核被告所為，係犯毒品危害防制條例第十條第一項施用第一
    級毒品罪，其施用第一級毒品前持有之低度行為，為其後施
    用之高度行為所吸收，不另論罪。又被告曾於八十七年間，
    因偽造文書案件，經法院判處有期徒刑六月，緩刑四年確定
    。復於九十年間，因施用一、二級毒品案件，經法院分別判
    處有期徒刑十一月、六月，應執行有期徒刑一年四月確定。
    上開偽造文書案經撤銷緩刑，二案接續執行，甫於九十三年
    四月十九日縮短刑期假釋出監，嗣於九十四年三月二十三日
    縮刑期滿執行完畢，有臺灣臺中地方法院檢察署刑案資料查
    註紀錄表及臺灣高等法院被告前案紀錄表各一件在卷可稽，
    其受有期徒刑執行完畢後，五年以內故意再犯本案有期徒刑
    以上之罪，為累犯，應依刑法第四十七條第一項規定加重其
    刑。爰審酌被告素行不佳，且前已因施用毒品接受強制戒治
    ，竟仍無視於毒品對於自身健康之戕害及國家對於杜絕毒品
    犯罪之禁令，猶施用毒品不輟，再為本案犯行，足見被告自
    制能力尚有未足，顯乏禁絕毒害之決心，仍有令其接受相當
    期間監禁教化之必要，以促其及早矯正吸毒惡習，併衡酌施
    用毒品固戕害個人健康至鉅，然就他人權益之侵害仍屬有限
    ，及其犯後業已坦承犯行之態度，暨其犯罪之動機、目的、
    手段等一切情狀，量處如主文所示之刑，以示懲儆。扣案之
    海洛因一包（驗餘淨重三七四九公克）為第一級毒品，應依
    毒品危害防制條例第十八條第一項前段之規定，宣告沒收銷
    燬之。另按上揭包裹海洛因之塑膠外包裝一只，因送驗機關
    無從認定其外包裝淨重，應認與毒品海洛因相結合無從析離
    而應視為毒品（最高法院九十五年度臺上字第三九三四號判
    決參照），核屬毒品危害防制條例第二條第二項第二款所稱
    之第二級毒品，應依該條例第十八條第一項前段宣告沒收銷
    燬之。
據上論斷，應依刑事訴訟法第二百七十三條之一第一項、第二百
九十九條第一項前段，毒品危害防制條例第十條第一項、第十八
條第一項、第二十三條第二項，刑法第十一條、第四十七條第一
項，判決如主文。
本案經檢察官郭景東到庭執行職務。
中    華    民    國    97    年    7     月    22    日
                  刑事第十一庭  法  官  林慶郎
以上正本證明與原本無異
如不服本判決，應於收受本判決後十日內向本院提出上訴書狀，
其未敘述上訴理由者，並得於提起上訴後十日內向本院補提理由
書狀（均須按他造當事人之人數附繕本）「切勿逕送上級法院」
                                書記官  曾仁勇
中    華    民    國    97    年    7     月    22    日
附錄本案論罪科刑法條全文：
毒品危害防制條例第十條
施用第一級毒品者，處六月以上五年以下有期徒刑。


司法院資訊處製作；財團法人民間司法改革基金會備份。
